臺灣士林地方法院刑事判決　　　　　　　95年度易字第1412號
公　訴　人　臺灣士林地方法院檢察署檢察官
被　　　告　甲○○
上列被告因毒品危害防制條例案件，經檢察官提起公訴（95年度
毒偵字第1614號、1774），被告於本院準備程序中就被訴之事實
為有罪之陳述，經本院合議庭裁定改由受命法官獨任依簡式審判
程序審理並判決如下：
    主  文
甲○○施用第二級毒品，累犯，處有期徒刑陸月，如易科罰金以
新台幣壹仟元折算壹日。
扣案之第二級毒品安非他命殘渣袋肆只（量微無法磅秤）沒收銷
毀，吸食器壹組沒收。
    事  實
一、甲○○前有多次施用毒品前科，經本院裁定送觀察、勒戒及
    強制戒治，並先後於民國90年9 月30日強制戒治期滿執行完
    畢及於93年1 月9 日因毒品危害防制條例修正而停止執行戒
    治處分釋放出所。另因施用第2 級毒品案件，經本院分別於
    89 年10 月2 日以89年度湖簡字第298 號判決處有期徒刑6
    月、92年4 月24日以92年度簡字第142 號判決處有期徒刑4
    月確定，甫於93年5 月8 日縮刑期滿執行完畢。詎猶不知悛
    悔，於前案強制戒治執行完畢釋放後5 年內，復基於反覆施
    用第2 級毒品安非他命之犯意，於95年7 月16日某時及同年
    8 月16日某時，在臺北市○○區○○路121 巷56弄11號住處
    ，以安非他命置於吸食器內燒烤，吸食其產生煙霧之方式，
    施用第2 級毒品安非他命2 次，嗣分別於(一)同年8 月16日下
    午4 時許，在上址為警執行搜索查獲，並扣得第2 級毒品安
    非他命殘渣袋4 只及吸食器1 組等物，於(二)同年8 月18日中
    午12時許，在上址住處為警查獲，經警採集尿液送驗均呈安
    非他命類陽性反應，始悉上情。
二、案經臺北市政府警察局南港分局及內湖分局報告臺灣士林地
    方法院檢察署檢察官偵查起訴。
    理  由
一、上揭犯罪事實，業據被告甲○○於本院審理時坦承不諱，而
    被告經警先後二次查獲採尿經送臺灣尖端先進生技醫療股份
    有限公司以氣相層析質譜儀檢驗法鑑驗結果，均呈安非他命
    類及甲基安非他命類陽性反應，有該公司報告日期95年8 月
    23日，實驗室檢體編號AB94359 號濫用藥物檢驗報告1 紙附
    於95年度毒偵字第1614號偵查卷第54頁及報告日期95年8 月
    30日，實驗室檢體編號AB94910 號濫用藥物檢驗報告1 紙附
    於95 年度毒偵字第1774號偵查卷第10頁可稽，而扣案之第2
    級毒品安非他命殘渣袋4 只（因其量微無法磅秤）經鑑驗呈
    有安非他命反應，有臺北市政府警察局南港分局毒品初步鑑
    驗報告單1 份附於95年度毒偵字第1614號偵查卷第22頁可稽
    ，是被告自白有施用第2 級毒品安非他命乙節應認與事實相
    符，而可採信，前開事實應堪認定。又被告前因施用毒品案
    件，經本院裁定送觀察、勒戒及強制戒治，於民國90年9 月
    30日執行完畢及於93年1 月9 日因毒品危害防制條例修正而
    停止執行戒治處分釋放出所，有臺灣高等法院被告全國前案
    紀錄表可稽，是被告本次係於觀察、勒戒及強制戒治執行完
    畢釋放後5 年內，再犯施用毒品罪，自應依法追訴處罰。
二、核被告所為，係犯毒品危害防制條例第10條第2 項施用第2
    級毒品罪。被告因施用第2 級毒品安非他命而持有第2 級毒
    品安非他命之低度行為，為施用之高度行為所吸收，不另論
    罪。按毒品有成癮性，施用毒品本身即具有反覆實施之性質
    ，且被告於本院審理時亦供稱：「（問：95年7 月16日那次
    吸食時，有無想到之後還要繼續吸食？）那次我心理上有準
    備，想說可能會想再吸，所以就先分裝數袋，準備再行施用
    直到吸食完畢。」故被告於取得安非他命時，即將之分裝4
    袋，準備分次施用，直至用完為止，其2 次施用第2 級毒品
    安非他命之犯行，為反覆實施，在法律評價上屬於包括一罪
    的集合犯，係屬實質上一罪。又被告有如事實欄所載之犯罪
    科刑及執行情形，此有臺灣高等法院被告前案紀錄表在卷可
    按，其係於受有期徒刑之執行完畢後，5 年內故意再犯本件
    有期徒刑以上之罪，為累犯，應依刑法第47條第1 項之規定
    加重其刑。爰審酌被告已有施用毒品之前科，且經觀察、勒
    戒治療程序，仍無法戒除毒癮復又觸犯本件犯行，顯示其無
    戒絕之決心，及施用毒品係傷害自身健康，所生危害非鉅，
    本件犯後被告坦承犯行，態度尚屬良好，等一切情狀，量處
    如主文所示之刑，並諭知易科罰金之折算標準。扣案之第2
    級毒品安非他命殘渣袋4 只，因袋內安非他命殘渣量微，無
    法分別秤重，顯與第二級毒品安非他命無法析離而個別諭知
    宣告沒收，故不問屬於犯人與否，應依毒品危害防制條例第
    18條第1 項前段規定宣告沒收銷燬，至扣案之吸食器1 組，
    係被告所有供本件犯罪所用之物，業據被告供承在卷，而該
    物係用一般市售飲料瓶加吸管而改裝，尚非施用毒品專用之
    器具，故應依刑法第38條第1項 第2 款規定宣告沒收。
據上論斷，應依刑事訴訟法第273 條之1 第1 項、第299 條第1
項前段，毒品危害防制條例第10條第2 項、第18條第1 項前段，
刑法第11條、第47條第1 項、第41條第1 項前段、第38條第1 項
第2款，判決如主文。
本案經檢察官王以文到庭執行職務
中　　華　　民　　國　　96　　年　　1 　　月　　31　　日
                  刑事第三庭法  官  賴邦元
以上正本證明與原本無異。
如不服本判決，應於判決送達後10日內，向本院提出上訴狀。
                            書記官  游意婷
中　　華　　民　　國　　96　　年　　1 　　月　　31　　日
附錄本案論罪科刑法條之依據：
毒品危害防制條例第10條
施用第一級毒品者，處 6 月以上 5 年以下有期徒刑。
施用第二級毒品者，處 3 年以下有期徒刑。
